【裁判字號】    94,上易,637
【裁判日期】    950127
【裁判案由】    竊盜
【裁判全文】
臺灣高等法院臺南分院刑事判決         94年度上易字第637號
上  訴  人  臺灣雲林地方法院檢察署檢察官
被      告  甲○○
                      號
上列上訴人因被告竊盜案件，不服臺灣雲林地方法院94年度易字
第370號中華民國94年10月27日第一審判決（起訴案號：臺灣雲
林地方法院檢察署94年度偵字第2080號），提起上訴，本院判決
如下：
    主  文
上訴駁回。
    事  實
一、甲○○前因竊盜案件，經法院判處有期徒刑八月確定，並於
    九十三年九月二十八日縮短刑期執行完畢。詎仍不知悔改，
    意圖為自己不法之所有，於九十四年五月六日七時五十分許
    ，在雲林縣西螺鎮○○路二二三號「乙○○○」內，徒手竊
    取置於店內販售之船井電話機一台，得手後將該電話機藏在
    襯衫內左腰部，欲離去之際，為該超市店員丙○○發現，在
    超市外攔住甲○○，甲○○則將該電話機丟棄在地，逃離現
    場，經丙○○報警處理，始悉上情。
二、案經雲林縣警察局西螺分局報請臺灣雲林地方法院檢察署檢
    察官偵查起訴。
    理  由
一、訊之被告甲○○矢口否認有何竊盜犯行，辯稱：伊因身體不
    舒服，至西螺鎮○○路路段找尋西藥房，但沒有買到，所以
    一直在該路段尋找，雖有經過乙○○○，但並沒有進去云云
二、經查：
  (一)據乙○○○店員丙○○於警詢指稱：因我在店內負責收銀員
    ，發現有一名男約六十歲左右，偷竊店內船井通訊電話機乙
    台，…經錄影機放映時間：九十四年五月六日上午七時四十
    分，該男子進入本店後，…於七時五十分偷竊櫃臺前電話機
    乙台後離去，後來我就追出去問該男子偷何物，為何沒有付
    錢，該男子否認拿東西…並把電話座、話筒丟在馬路地上等
    語甚詳（詳警卷第四、五頁），並有贓物認領保管單一紙在
    卷可稽（詳警卷第七頁）。
  (二)依乙○○○監視錄影帶所示，有一名身著白色上衣之白髮男
    子，於九十四年五月六日七時四十分四十四秒，行經乙○○○櫃臺前；於同日七時五十分二十五秒，該男子正面走向收
    銀員所站立之櫃臺；於同日七時五十分三十分則走出乙○○○之事實，亦有錄影機翻拍畫面五張在卷可稽（詳偵卷第二
    二至二四頁）。
  (三)綜上，該白髮男子進入乙○○○內之時間，約十分鐘，曾正
    面走向店員丙○○；況且，店員丙○○曾追該白髮男子至店
    外。可見，店員丙○○已清楚目睹該名男子容貌，其指稱被
    告即為竊取電話機之人，應屬可信。被告所辯：未進入乙○○○云云，為卸責之詞，不足採信。其進入乙○○○竊取電
    話機一台事證明確犯行洵堪認定。
三、核被告所為，係犯刑法第三百二十條第一項竊盜罪。又其因
    竊盜案件，經法院判處有期徒刑八月確定，並於九十三年九
    月二十八日縮短刑期執行完畢，有臺灣高等法院被告前案紀
    錄表在卷可稽。茲被告於有期徒刑執行完畢後，五年內再犯
    本件有期徒刑以上之罪，為累犯，應依刑法第四十七條規定
    ，加重其刑。
四、原審以被告甲○○罪證明確，因予適用刑法第三百二十條第
    一項、第四十七條、第四十二條第二項，罰金罰鍰提高標準
    條例第一條前段、第二條規定，並審酌被告前有多次竊盜前
    科，入監執行完畢，仍續為竊盜犯行，顯見其素行不良，但
    念及被告年已六十八歲，且偷竊物品價值不高，及店員丙○○於警詢表示：我們店長不提起告訴追究等語（詳警卷第六
    頁），暨犯後否認犯行等一切情狀，量處罰金一百五十元，
    並宣告罰金如易服勞役之折算標準。本院經核原判決認事用
    法，並無不合，量刑亦稱允當。檢察官上訴意旨，指摘原判
    決量刑過輕，為無理由，應予駁回。
據上論斷，應依刑事訴訟法第三百六十八條，判決如主文。
本案經檢察官蘇南桓到庭執行職務。
中    華    民    國    95    年    1    月   27      日
                  刑事第二庭    審判長法  官  葉居正
                                      法  官  高明發
                                      法  官  李文福
以上正本證明與原本無異。
不得上訴。
                                      書記官  李良倩
中    華    民    國    95    年    1    月   27      日
附錄：本件論罪之法條全文：
刑法第320條
意圖為自己或第三人不法之所有，而竊取他人之動產者，為竊盜
罪，處五年以下有期徒刑、拘役或五百元以下罰金。
意圖為自己或第三人不法之利益，而竊佔他人之不動產者，依前
項之規定處斷。
前二項之未遂犯罰之。


司法院資訊處製作；財團法人民間司法改革基金會備份。
